【裁判字號】    89,易,929
【裁判日期】    890915
【裁判案由】    違反毒品危害防制條例
【裁判全文】
臺灣新竹地方法院刑事判決                          八十九年度易字第九二九號
    公  訴  人  臺灣新竹地方法院檢察署檢察官
    被      告  甲○○
右列被告因違反毒品危害防制條例案件，經檢察官提起公訴 (八十九年度偵字第二五
一一號)，本院判決如左：
  主  文
甲○○持有第一級毒品，累犯，處有期徒刑陸月，如易科罰金，以參佰元折算壹日。
扣案之第一級毒品海洛因壹拾參包 (淨重貳點肆柒公克、包裝重貳點捌公克)及第二
級毒品大麻壹包 (重零點柒公克、包裝重零點陸陸公克)，均沒收銷燬之。
  事  實
一、甲○○前因違反麻醉藥品管理條例案件，經法院判處有期徒刑三年確定，甫於民
    國八十七年三月十日假釋期滿執行完畢。詎甲○○仍不知悔改，明知海洛因及大
    麻分別係毒品危害防制條例第二條第一款、第二款之第一級毒品、第二級毒品，
    均不得持有，竟於八十九年五月三日早上八、九時許，在新竹市○○街十七號五
    樓，自姓名不詳、綽號「阿狗」之男子處收受第一級毒品海洛因十三包 (嗣送鑑
    驗後淨重二點四七公克、包裝重二點八公克) 、第二級毒品大麻一包 (嗣送鑑驗
    後重○點七公克、包裝重○點六六公克) 後加以持有。嗣於八十九年五月三日中
    午十二時三十分許在上址為警查獲，並扣得第一級毒品海洛因十三包 (嗣送鑑驗
    後淨重二點四七公克、包裝重二點八公克) 及第二級毒品大麻一包 (嗣送鑑驗後
    重○點七公克、包裝重○點六六公克)。
二、案經新竹縣警察局新埔分局報告臺灣新竹地方法院檢察署檢察官偵查起訴。
  理  由
一、訊據被告甲○○對於姓名不詳、綽號「阿狗」之男子所寄放白色粉末十三包及煙
    草一包分別為第一級毒品海洛因及含有第二級毒品大麻成分等情，坦白承認，且
    上開白色粉末十三包及煙草一包經法務部調查局鑑驗結果，白色粉末十三包均含
    有第一級毒品海洛因成分，合計淨重二點四七公克 (包裝重二點八公克) ，純度
    百分之三八點九，純質淨重○點九六公克；送驗煙草含第二級毒品大麻成分，煙
    草重○點七公克 (包裝重○點六六公克) 等情，有該鑑定通知書 (偵查卷第三六
    頁、第三四頁參照) ，堪認被告甲○○上開自白與事實相符。另被告甲○○雖矢
    口認於右揭時、地持有第一級毒品海洛因及第二級毒品大麻，並辯稱上開第一級
    毒品海洛因及第二級毒品大麻係不詳姓名、綽號「阿狗」之男子所寄放、並非伊
    所有云云。惟按所謂「持有」毒品，係指對於該毒品有事實上管領支配能力者而
    言，本件姓名不詳、綽號「阿狗」之男子於被告甲○○租屋處寄放上開毒品後離
    去，被告甲○○對於「阿狗」所寄放之毒品實際上即具有管領、支配之能力，該
    等毒品即處於被告甲○○之持有狀態甚明，被告辯稱未持有毒品，尚不可採。另
    被告始終堅詞否認有何施用第一級毒品海洛因及第二級毒品大麻等犯行，而被告
    甲○○於八十九年五月三日為警查獲時所採尿液，經送新竹縣衛生局檢驗結果，
    亦僅呈現安非他命陽性反應 (被告施用第二級毒品安非他命犯行另經本院以八十
    九年度易字第七一八號判處有期徒刑六月確定在案) ，而無施用其他毒品反應，
    有該尿液檢驗單及尿液檢體編號對照表影本冷於本院八十九年度易字第七一八號
    卷內可稽，業經本院調閱該卷宗查明，並有該尿液檢驗單及尿液檢體編號對照表
    附卷足憑，被告甲○○辯稱未有施用第一級毒品海洛因及第二級毒品大麻等犯行
    ，尚堪採信。本件被告持有毒品犯行，事証明確，堪予認定。
二、核被告甲○○所為係犯毒品危害防制條例第十一條第一項、第二項之持有第一級
    毒品海洛因、第二級毒品大麻罪。被告一個持有行為同時持有第一級毒品海洛因
    及第二級毒品大麻，係一行為觸犯數罪名，應依刑法第五十五條想像競合犯之規
    定從一較重之持有第一級毒品海洛因犯行論處。又被告甲○○前因違反麻醉藥品
    管理條例案件，經法院判處有期徒刑三年確定，甫於民國八十七年三月十日假釋
    期滿執行完畢，有臺灣高等法院被告全國前案紀錄表附卷可稽，被告前受有期徒
    刑之執行完畢後，五年內再犯本件最重本刑為有期徒刑之罪為累犯，應依刑法第
    四十七條累犯規定加重其刑。本院審酌被告犯罪之動機、目的、手段、方法、所
    生危害及犯後飾詞卸責、否認犯行等一切情狀，量處如主文所示之刑，並諭知易
    科罰金之折算標準，以示懲儆。又扣案之海洛因十三包 (嗣送鑑驗後淨重二點四
    七公克、包裝重二點八公克) 、大麻一包 (嗣送鑑驗後重○點七公克、包裝重○
    點六六公克) ，分別屬於毒品危害防制條例第二條第二項第一款、第二款之第一
    級毒品、第二級毒品，應依同條例第十八條第一項前段規定，沒收銷燬之。至於
    扣案之第二級毒品安非他命一包 (內有五小包、合計淨重三○點八五公克、包裝
    重二點一一公克) ，係被告施用第二級毒品安非他命犯行之部分行為，與本案被
    告甲○○持有第一級毒品海洛因及第二級毒品大麻之犯行無涉，本院無從於本案
    判決併予宣告沒收銷燬，公訴人請求併就扣案之安非他命諭知沒收銷燬，容有誤
    會，併予敘明。
據上論斷，應依刑事訴訟法第二百九十九條第一項前段、毒品危害防制條例第十一條
第一項、第二項、第十八條第一項前段，刑法第十一條前段、第五十五條、第四十七
條、第四十一條，罰金罰鍰提高標準條例第二條，判決如主文。
本案經檢察官羅雪梅到庭執行職務。
中      華      民      國    八十九    年      九      月     十五     日
                              臺灣新竹地方法院刑事第二庭
                                  法  官  王  永  春
右正本證明與原本無異。
如不服本判決，應於判決送達後十日內向本院提出上訴狀( 應附繕本 )，上訴於
臺灣高等法院。
                                  書記官  馮  玉  玲
中      華      民      國    八十九    年      九      月     十五     日
附錄本案論罪科刑法條：
毒品危害防制條例第十一條第一項、第二項
持有第一級毒品者，處三年以下有期徒刑、拘役或新臺幣五萬元以下罰金。
持有第二級毒品者，第二年以下有期徒刑、拘役或新臺幣三萬元以下罰金。


司法院資訊處製作；財團法人民間司法改革基金會備份。
